臺灣高等法院高雄分院刑事判決　　　　100年度上易字第692號
上　訴　人
即　被　告　陳俊原
選任辯護人　黃勇雄律師
上列上訴人因贓物案件，不服臺灣屏東地方法院100 年度易字第
105 號中華民國100 年5 月24日第一審判決（起訴案號：臺灣屏
東地方法院檢察署99年度偵字第10862 號），提起上訴，本院判
決如下：
     主  文
上訴駁回。
     事  實
一、陳俊原之前係在屏東縣縣佳冬鄉○○村○○路37之5 號經營
    「輪昇」機車行，而其鄰居曾進達（已另行審結）於民國98
    年4 月間某日（98年4 月3 日以後之某一日）因其騎乘之車
    牌號碼CEI-468 號機車（引擎號碼GY6D -810220號）老舊不
    堪使用，明知陳俊原可以借屍還魂手法，即將新出廠未久遭
    竊之贓車加以改造（磨除引擎號碼、噴漆、塗削車身號碼、
    更換鎖座），再懸掛原舊車牌以避人耳目，再交予買主，買
    主給付新台幣（下同）1 萬多元不等之代價予陳俊原，以此
    方法銷售贓車。曾進達遂將其上開舊機車在陳俊原上開機車
    行先交予陳俊原，委請陳俊原代為借屍還魂，而由陳俊原向
    不詳姓名之竊賊購得失竊之贓車（引擎號碼SA25GP-123579
    號、車牌號碼352-BKC 號機車，車主黃天賜，98年4 月3 日
    ，在屏東縣潮州鎮○○路126 號失竊），以上開方法借屍還
    魂，再懸掛舊車之車牌，7 日後於店內交予曾進達，再由曾
    進達當場給付1 萬6 千元。嗣於99年10月14日15時15分許，
    曾進達騎乘上開機車，行經高雄市○○區○○路42號中鋼南
    門，為警攔檢查覺該車無引擎號碼顯然有異，而循線查知上
    情，並扣得機車鑰匙1 支。
二、案經高雄市政府警察局小港分局移送臺灣屏東地方法院檢察
    署檢察官偵查起訴。
    理  由
甲、程序部分：
一、共同被告曾進達於警詢之供述，係被告以外之人於審判外之
    陳述，依刑事訴訟法第159條第1項規定，自無證據能力。
二、證人曾進達於檢察官偵查中所為之陳述，既經依法具結，且
    經被告於原審審理時對其進行詰問，復無顯不可信之情況，
    依刑事訴訟法第159 條之1 第2 項規定，自有證據能力，得
    為證據。
三、本判決以下所引用之傳聞證據，公訴人、被告及辯護人於本
    院審理時，均表示沒有意見，且未於言詞辯論終結前聲明異
    議，本院審酌上開傳聞證據作成時，並無不法之情事，認為
    適當，依刑事訴訟法第159 條之5 第2 項規定，自有證據能
    力，均得為證據。
乙、實體部分：
一、訊據上訴人即被告陳俊原矢口否認有上開故買贓物犯行，辯
    稱：伊沒有賣該車給曾進達，伊自97年9 月起就沒有在經營
    機車行，伊當時沒有在修理機車云云。惟查：
  (一)前開查獲同案被告曾進達故買之機車原為黃天賜所有，並於
    98年4 月3 日0 時20分許在屏東縣潮州鎮○○路126 號失竊
    ，除據證人黃天賜於警詢中證述綦詳，並有失車案件基本資
    料詳細畫面報表、車輛詳細資料報表、贓物認領保管單各1
    紙在卷可稽。
  (二)曾進達確有於上述時地，將其舊機車委由被告以借屍還魂方
    法，將失竊之贓車加以改造，再懸掛原舊機車之車牌，由其
    支付1 萬6 千元予被告，嗣曾進達乘騎改造後之機車，為警
    查獲之事實，業據證人曾進達於偵查中及原審審理時結證明
    確（見偵查卷第43、44頁，原審卷第61-63 頁），核與證人
    楊阿美於偵查中結證：我是在佳冬鄉○○街開檳榔攤，我本
    就認識被告，他開機車行，我兒子曾進達的機車是請他修理
    換殼的等情大致相符。復參酌證人陳昱憲於本院審理時結證
    ：100 年3 月20日，我至陳俊原之「輪昇機車行」打工，在
    工作時，有看到曾進達拿一塊石頭要丟陳俊原，曾進達說陳
    俊原賣他贓車，害他被判刑等情（本院卷第54、55頁）以觀
    ，足見被告確有向不詳姓名之竊賊購入黃天賜上開失竊之機
    車，再以借屍還魂方法，為曾進達之舊機車換殼改造，再懸
    掛舊機車之車牌，並向曾進達收取1 萬6 千元之代價，至為
    明顯。
  (三)至於證人江家和、戴哲倫、林亮輝於本院審理時雖均證述：
    被告自97年9 月間起，即從事檳榔買賣，不再從事機車買賣
    、修理工作等情。證人莊金川於本院審理時亦證述：98年間
    ，我有向陳俊原購買一些機車零件材料，但修理機車之工具
    他沒有賣給我，那時陳俊原並無在從事機車修理行業，我所
    知他在賣檳榔等情。惟查被告縱自97年9 月間起，其工作重
    點在買賣檳榔，然被告修理改裝機車之技術仍在，修車之工
    具仍在，是被告以借屍返魂之方法，為曾進達之舊機車，進
    行贓車改造，並非難事，尚難以被告表面己從事檳榔買賣工
    作乙節，遽認被告不可能涉入本件犯罪。從而，上開證人江
    家和等4人之證述，均難採為有利於被告之認定。
  (四)綜上所述，被告所辯上情，無非卸責之詞，不足採信。本件
    事證明確，被告之犯行，堪以認定。
二、核被告陳俊原所為，係犯刑法第349 條第2 項之故買贓物罪
    。原審因而適用刑法第349 條第2 項，刑法施行法第1 條之
    1 規定，並審酌被告正值壯年，竟故買贓物，以借屍還魂方
    式銷贓，並懸掛舊車車牌以為掩飾，助長竊車犯罪氣焰，對
    於社會治安所生危害非輕，及其犯罪後未能坦承犯行，態度
    不佳等一切情狀，量處有期徒刑1 年2 月，以資懲儆。經核
    原判決認事用法並無不合，量刑亦屬適度，被告上訴意旨，
    仍執陳詞，否認犯罪，指摘原判決不當，為無理由，應予駁
    回。
據上論斷，應依刑事訴訟法第368條，判決如主文。
本案經檢察官劉宗慶到庭執行職務。
中    華    民    國   100    年    9     月    22    日
                  刑事第七庭    審判長法  官  莊飛宗
                                      法  官  蔡廣昇
                                      法  官  謝宏宗
以上正本證明與原本無異。
本件判決不得上訴。
中    華    民    國   100    年    9     月    22    日
                                      書記官  蘇恒仁
附錄本判決論罪科刑法條：
中華民國刑法第349條第2項
（普通贓物罪）
收受贓物者，處 3 年以下有期徒刑、拘役或 5 百元以下罰金。
搬運、寄藏、故買贓物或為牙保者，處 5 年以下有期徒刑、拘
役或科或併科 1 千元以下罰金。
因贓物變得之財物，以贓物論。